臺灣板橋地方法院刑事判決            100年度簡上字第339號
上  訴  人
即  被  告  羅佩玹
上列上訴人即被告因賭博案件，不服本院中華民國100年3月24日
100 年度簡字第2069號第一審判決（聲請簡易判決處刑案號：臺
灣板橋地方法院檢察署100 年度速偵字第1044號），提起上訴，
本院管轄之第二審合議庭判決如下：
    主  文
上訴駁回。
羅佩玹緩刑貳年，緩刑期間付保護管束，並向檢察官指定之公益
團體提供肆拾小時之義務勞務。
    事實及理由
一、本案經本院審理結果，認原審以被告羅佩玹所為係犯刑法第
    268 條前段之圖利供給賭場罪及同條後段之圖利聚眾賭博罪
    ，又被告以一行為觸犯上開2 罪名，為想像競合犯，從一重
    之圖利聚眾賭博罪處斷，並審酌被告提供場所聚眾賭博，助
    長投機風氣，有害社會善良風俗，法治觀念顯有不足，暨衡
    其素行、智識程度、生活狀況、犯罪之動機、目的、手段、
    期間長短、營業規模、可得利益及犯後坦承之態度等一切情
    狀，引用刑事訴訟法第449 條第1 項前段、第3 項、第454
    條第2 項、第450 條第1 項，刑法第268 條、第55條、第41
    條第1 項前段、第38條第1 項第2 款、第3 款，刑法施行法
    第1 條之1 ，逕以簡易判決處刑，量處被告有期徒刑2 月，
    並諭知如易科罰金，以新臺幣（下同）1,000 元折算1 日，
    其認事用法及量刑均無不當，應予維持，並引用原審刑事簡
    易判決書記載之事實、證據及理由（如附件）。
二、本案當事人對原審判決所引用之證據，均不爭執其證據能力
    。上訴人即被告上訴意旨對於被訴犯罪事實為有罪之陳述，
    僅以：伊只是年節在家裡小玩，希望伊的人生不要有此污點
    之存在，請求法院宣告緩刑等語。
三、經查，被告於本院審理時所坦承之犯行，原審予以論罪科刑
    ，其認事用法既無違誤，量刑亦屬妥適，自應予維持，被告
    之上訴洵無理由，應駁回上訴。然查，被告前未曾因故意犯
    罪受有期徒刑以上刑之宣告，有臺灣高等法院被告前案紀錄
    表1 份附卷可稽，其因一時失慮，偶罹刑典，且被告並非恃
    以賭博為業，對社會危害程度非鉅，是本院認被告經此偵審
    程序及刑之宣告後，當知所警惕，信無再犯之虞，其所宣告
    之刑，以暫不執行為適當，併予宣告緩刑2 年，緩刑期間併
    付保護管束，並向檢察官指定之公益團體提供40小時之義務
    勞務，以啟自新。
據上論斷，應依刑事訴訟法第455 條之1 第1 項、第3 項、第36
8 條、第373 條，刑法第74條第1 項第1 款、第2 項第5 款、第
93 條 第1 項第2 款，判決如主文。
本案經檢察官李超偉到庭執行職務。
中    華    民    國    100     年    8     月   30   日
                刑事第一庭  審判長法  官  李釱任
                                  法  官  鄭水銓
                                  法  官  陳正偉
上列正本證明與原本無異。
不得上訴。
                                  書記官  許慧禎
中    華    民    國    100     年    8     月   30   日